臺灣臺北地方法院民事簡易判決
111年度北簡字第15107號
原      告  陳佳鈴  
被      告  陳志豪  


            林銘基  

            李俊鵬  

上列當事人間請求損害賠償事件，原告提起附帶民事訴訟，經本
院刑事庭以裁定移送前來，於民國111年11月25日言詞辯論終結
，本院判決如下︰
　　主    文
被告應給付原告新臺幣壹拾肆萬玖仟玖佰陸拾玖元，及其中被告
陳志豪部分自民國一百一十一年十一月十一日起，被告林銘基部
分自民國一百一十一年五月十四日起，被告李俊鵬部分自民國一
百一十一年五月十七日起，均至清償日止，按週年利率百分之五
計算之利息。
本判決得假執行。但被告如以新臺幣壹拾肆萬玖仟玖佰陸拾玖元
為原告預供擔保，得免為假執行。
    事實及理由
一、被告經受合法通知，無正當理由，未於言詞辯論期日到場，
    核無民事訴訟法第386條各款所列情事，爰依原告聲請，由
    其一造辯論而為判決。
二、原告主張：被告陳立婷(業經原告撤回)依一般社會生活之通
    常經驗，可知申請金融帳戶並無特殊資格之限制，縱有收付
    使用之需，為免爭議、糾紛，多向可信賴親友商借使用，顯
    無以金錢向不熟識之人收購之理；長期以來國內外使用人頭
    帳戶遂行詐欺犯罪，藉以逃避追查之犯罪型態所在多有，倘
    提供帳戶予不詳之人使用，可能幫助作為不法收取及提領犯
    罪贓款之用，並遮斷資金流動軌跡，以掩飾、隱匿不法犯罪
    所得，竟仍容任該結果發生，基於幫助詐欺取財及洗錢之不
    確定故意，於民國109年11月9日某時許，依真實姓名年年籍不
    詳之通訊軟體LINE暱稱「主管惠敏」之成年人指示，將其申
    辦之國泰世華商業銀行000-000000000000帳戶(下稱系爭帳
    戶)之存摺及金融卡，在全家便利商店永和新廷店（址設新
    北市○○區○○路000號1樓），以店到店方式寄送至全家便利商
    店三重公園店予收件人「陳亦凡」，以此方式容任該成年人
    及其所屬詐欺集團使用陳立婷所申辦系爭帳戶。被告陳志豪
    （綽號憤怒傻瓜）、被告林銘基（綽號金錢帝國）、被告李
    俊鵬及自稱「跳跳」之真實姓名年籍不詳之人，於109年11
    月間，基於3人以上共同詐欺取財之犯意聯絡，由被告陳志
    豪分擔領取詐騙贓款之車手工作，被告林銘基擔任把風及收
    水工作，被告李俊鵬擔任策畫並與詐騙集團高層接洽之工作
    。被告李俊鵬先在新竹市某處之旅館，將系爭帳戶金融卡交
    予被告林銘基並告知密碼後，另由真實姓名年籍不詳之詐騙
    集團機房成員，於109年11月11日晚間8時30分許，佯為MOMO
    客服人員致電原告佯稱：多刷了1筆款項，會主動與台新銀
    行聯繫云云，隨後由另1名不詳之詐欺集團成員佯為台新銀
    行人員與原告確認身分後，要求原告按其指示操作台新銀行
    之網路銀行，並要求原告匯款止付，致原告陷於錯誤，分別
    於如附表所示時間將如附表所示之款項匯入陳立婷之系爭帳
    戶，隨後由被告李俊鵬指揮被告陳志豪、林銘基，被告林銘
    基便將保管之金融卡交予被告陳志豪並告以密碼，由被告陳
    志豪持金融卡操作ATM提領款項，而被告林銘基則在附近把
    風，嗣被告陳志豪提款後，再將領得款項交予被告林銘基，
    由被告林銘基再上交予「跳跳」由詐騙集團取得，爰依法提
    起本件訴訟等語。並聲明：㈠被告應給付原告新臺幣(下同)1
    49,969元，及自起訴狀繕本送達之翌日起至清償日止，按週
    年利率5%計算之利息。㈡原告願供擔保，請准宣告假執行。
三、按因故意或過失，不法侵害他人之權利者，負損害賠償責任
    ，民法第184條第1項前段定有明文。經查，原告主張被告於
    前揭時地詐欺原告，致原告受有損害等情，有臺灣新竹地方
    檢察署檢察官110年度偵字第5878號起訴書在卷可稽（見本
    院卷第52-57頁)，被告已於相當時期受合法通知，既未於言
    詞辯論期日到場，復未提出任何書狀以供本院審酌，且被告
    林銘基之行為，業經臺灣新竹地方法院以110年度金訴字第4
    14號，以被告林銘基犯三人以上共同詐欺取財罪判處有期徒
    刑1年2月等情，並經本院依職權調閱該卷宗查核屬實，堪認
    原告主張之前揭事實為真正。被告以前揭行為侵害原告財產
    權，其行為與原告受有149,969元之損害結果間具因果關係
    ，是原告請求被告賠償損害149,969元，即屬有據。
四、末按給付無確定期限者，債務人於債權人得請求給付時，經
    其催告而未為給付，自受催告時起，負遲延責任。其經債權
    人起訴而送達訴狀，或依督促程式送達支付命令，或為其他
    相類之行為者，與催告有同一之效力；遲延之債務，以支付
    金錢為標的者，債權人得請求依法定利率計算之遲延利息。
    但約定利率較高者，仍從其約定利率；應付利息之債務，其
    利率未經約定，亦無法律可據者，週年利率為百分之五，民
    法第229條第2項、第233條第1項前段、第203條分別定有明
    文。經查，原告行使對被告之損害賠償請求權，係以支付金
    錢為標的，給付並無確定期限，自應經原告之催告而未給付
    ，被告始負遲延責任。揆諸前揭規定，原告請求被告陳志豪
    給付自起訴狀繕本送達翌日即111年11月11日（見本院卷第8
    7頁）起，及請求被告林銘基給付自起訴狀繕本送達翌日即1
    11年5月14日（見本院111年審附民字第1010號卷第55頁）起
    ，及請求被告李俊鵬給付自起訴狀繕本送達翌日即111年5月
    17日（見本院111年審附民字第1010號卷第51頁）起，均至
    清償日止，按法定利率即週年利率5%計算之利息，為有理由
    ，應予准許。
五、綜上所述，原告依侵權行為之法律關係，請求被告給付149,
    969元，及其中被告陳志豪部分自111年11月11日起，被告林
    銘基部分自111年5月14日起，被告李俊鵬部分自111年5月17
    日起，均至清償日止，按週年利率5%計算之利息，為有理由
    ，應予准許。
六、本件係就民事訴訟法第427條適用簡易程序所為被告敗訴之
    判決，依同法第389條第1項第3款規定，應依職權宣告假執
    行。並依同法第392條第2項規定，依職權宣告被告於預供擔
    保後，得免為假執行。
七、本件原告所請求之給付，係刑事附帶民事訴訟經刑事合議庭
    裁定移送本庭，依法免納裁判費，附此敘明。
中　　華　　民　　國　　111 　年　　12　　月　　9 　　日
　　　　　　　         　臺北簡易庭  
　　　　　　　　　            法    　官　郭美杏
以上正本係照原本作成。
如不服本判決，應於判決送達後20日內向本院（臺北市○○○路
0 段000 巷0 號）提出上訴狀。（須按他造當事人之人數附繕本
）。如委任律師提起上訴者，應一併繳納上訴審裁判費。
中　　華　　民　　國　　111 　年　　12　　月　　9 　　日
            　　　　　　　　　書　記　官  林玗倩
附表　　　　　　　　　　　　　　　
編號 匯款時間  匯款金額(新臺幣) 1 109年11月11日晚間9時41分 49,989元 2 109年11月11日晚間9時43分 49,991元 3 109年11月11日晚間9時45分 49,992元  4 109年11月11日晚間9時46分 49,987元